# 同一控制下吸收合并个别报表现金流量表编制

提问人：hdzhangc 时间：2015-01-19 21:08:15
陈版主、各位同事：
大家好！
同一控制下吸收合并，期末不需要编制合并报表，个别报表未追溯调整期初数。因此，在个别报表编制现金流量表时，期初现金余额+本期现金现金及现金等价物净增加额与期末现金及现金等价物存在差异，差异金额为合并日被合并方现金及现金等价物余额。
请问，“合并日被合并方现金及现金等价物余额”在个别报表中体现在哪一项较为合适？ “吸收投资收到的现金”、还是“收到其他与筹资活动有关的现金”？
谢谢大家~

回答人：chenyiwei
建议与作为合并对价支付的现金相抵后，填列在“取得子公司或其他营业单位支付的现金”项目内。如为负数则填列“收到的其他与投资活动有关的现金”。

提问人：zhs7403 时间：2015-01-20 08:33:45
陈老师,负数是经营活动还是投资活动?为什么是经营活动?

回答人：chenyiwei
抱歉，写错了，已更正。谢谢指出。